【裁判字號】    97,易,555
【裁判日期】    971204
【裁判案由】    竊盜
【裁判全文】
臺灣屏東地方法院刑事判決               97年度易字第555號
公  訴  人  臺灣屏東地方法院檢察署檢察官
被      告  甲○○
                    （現另案於臺灣高雄女子監獄執行）
上列被告因竊盜案件，經檢察官提起公訴（97年度偵字第3202號
），被告於準備程序期日就被訴事實為有罪之陳述，本院合議庭
裁定由受命法官獨任進行簡式審判程序，判決如下：
    主  文
甲○○攜帶兇器竊盜，累犯，處有期徒刑捌月，扣案之剪刀壹支
沒收。
    事  實
一、甲○○前於民國95年間因違反毒品危害防制條例案件，經本
    院以96年度訴字第316 號判決處有期徒刑1 年確定，嗣經本
    院以96年度聲減字第88號裁定減為有期徒刑6 月確定，並於
    96年7月16日縮刑期滿執行完畢。
二、詎甲○○仍不知悔改，竟意圖為自己不法之所有，於97 年5
    月13日上午11時30分許，攜帶其所有客觀上足以傷害人之生
    命身體可供兇器使用之剪刀1 支，騎乘其所有車牌號碼為NI
    T-769 號之重型機車前往乙○○所有位於屏東縣里港鄉○○
    段428 地號之檸檬園，以持上述剪刀剪取該處檸檬樹上檸檬
    之方式，竊取乙○○所有之檸檬，總重約80台斤，得手後尚
    未離開現場，即為乙○○發覺報警而查獲，並扣得上開檸檬
    （已發還乙○○）與甲○○所有之剪刀1 支。
三、案經乙○○訴由屏東縣政府警察局里港分局報請臺灣屏東地
    方法院檢察署檢察官偵查起訴。
    理  由
一、按除被告所犯為死刑、無期徒刑、最輕本刑為3 年以上有期
    徒刑之罪或高等法院管轄第一審案件者外，於法院行準備程
    序進行中，被告先就被訴事實為有罪之陳述時，審判長得告
    知被告簡式審判程序之旨，並聽取當事人、代理人、辯護人
    及輔佐人之意見後，裁定進行簡式審判程序，刑事訴訟法第
    273 條之1 第1 項定有明文，本件被告所為係犯死刑、無期
    徒刑、最輕本刑為3 年以上有期徒刑以外之罪，其於準備程
    序中就被訴事實為有罪之陳述，經法官告知簡式審判程序之
    旨，並聽取公訴人、被告之意見後，遂裁定進行簡式審判程
    序，合先敘明。又簡式審判程序之證據調查，不受刑事訴訟
    法第159 條第1 項、第161 條之2 、第161 條之3 、第163
    條之1 及第164 條至第170 條規定之限制，刑事訴訟法第27
    3 條之2 亦定有明文，故本件審理依該規定，亦排除嚴格證
    據調查，併予敘明。
二、上揭事實，業經被告於警詢、檢察官偵訊中及本院審理時均
    坦承不諱（見警卷第3 頁至第6 頁，偵卷第6 頁，本院卷第
    62頁）。核與證人乙○○於警詢時之證述相符（見警卷第7
    頁至第9 頁），並有被告所有之剪刀1 支扣案可稽。此外，
    復有屏東縣警察局里港分局扣押筆錄1 份（見警卷第10頁至
    第12頁）、扣押物品目錄表（見警卷第13頁）、贓物認領保
    管單1 紙（見警卷第19頁）、車號查詢重型機車車籍資料1
    紙（見偵卷12頁）、偵查報告1 紙（見警卷第2 頁）及照片
    4 紙（見警卷第21頁至第22頁）附卷可稽。是被告上開自白
    核與事實相符，堪以採信。故本件事證明確，被告犯行洵堪
    認定，自應依法論科。
三、按竊盜罪既遂或未遂，係以物之原持有支配關係之破壞，與
    新持有支配關係之建立與否為判斷之依據，即他人之物尚未
    置入行竊者之實力支配下，則為未遂，否則即為既遂。本案
    被告既已將上開檸檬自檸檬樹上剪下，該些檸檬自已脫離證
    人乙○○之持有支配關係，且被告亦可隨時搬運離去，顯已
    置於被告實力支配之下，被告之竊盜行為顯然已達既遂階段
    ，此不因被告最後未將上開檸檬搬運離去即為證人乙○○發
    現並報警查獲而有別。復按剪刀為鐵製品，且末端呈尖銳狀
    ，足以致人死傷，客觀上足資為兇器使用；又按刑法第321
    條第1 項第3 款之攜帶兇器竊盜罪，係以行為人攜帶兇器為
    其加重條件，此所謂兇器，其種類並無限制，凡客觀上足以
    對人之生命、身體、安全構成威脅，具有危險性之物品均屬
    之，且只需行竊時攜帶此具有危險性之兇器為已足，並不以
    攜帶之初有行兇意圖為必要，故核被告所為係犯刑法第321
    條第1 項第3 款之攜帶兇器竊盜罪。又被告曾有如事實欄第
    一部分所載之犯罪科刑執行情形，有臺灣高等法院被告前案
    紀錄表1 份附卷可按，其受有期徒刑執行完畢，5 年以內故
    意再犯本件有期徒刑以上之罪，為累犯，應依刑法第47 條
    第1 項規定加重其刑。爰審酌被告身體健全卻不思正當努力
    工作營生，隨意竊取他人物品，欠缺對他人財產權之尊重，
    且於本院準備程序時，一度翻異前詞，否認犯行，然終知悔
    悟，對其所為皆坦白不諱，犯後態度尚稱良好，且其竊得之
    財物價值非鉅，業由證人乙○○領回等一切情狀，量處如主
    文所示之刑，以資懲儆。又扣案之剪刀1 支，係供被告犯罪
    所用之物，並為被告所有，業據其供明在卷可按，爰依刑法
    第38條第1 項第2 款、第3 項宣告沒收之。
據上論斷，應依刑事訴訟法第273 條之1 第1 項、第299 條第1
項前段，刑法第321 條第1 項第3 款、第47條第1 項、第38條第
1 項第2款，判決如主文。
本案經檢察官李侑姿到庭執行職務
中    華    民    國    97    年    12    月    4    日
                  刑事第五庭    法  官  程士傑
以上正本證明與原本無異。
如不服本判決應於收受判決後10日內向本院提出上訴書狀，並應
敘述具體理由；其未敘述上訴理由者，應於上訴期間屆滿後20日
內向本院補提理由書（均須按他造當事人之人數附繕本）「切勿
逕送上級法院」。
中    華    民    國    97    年    12    月    5     日
                                書記官  孫秀桃
附錄論罪科刑法條：
刑法第321條第1項第3款
犯竊盜罪而有左列情形之一者，處6 月以上、5 年以下有期徒刑
：
三、攜帶兇器而犯之者。


司法院資訊處製作；財團法人民間司法改革基金會備份。
